

#### **PERSONAL**

- Name
  Pablo III
- Address Av. de França, 1263 4760-282 Vila Nova de Famalicão
- Phone number 911509368
- Date of birth
  04-11-1986
- Place of birth
  Brasil
- Gender

  Male
- Nationality
  Brasileira
- Casado

Marital status

- https://pablo-iii.github.io/
- LinkedIn

  https://www.linkedin.com/in/pablo
  iii-bb7b88a2/

#### LANGUAGES

Inglês



## PABLO III

Profissional da área de desenvolvimento, com mais de 3 anos de experiência atuando como engenheiro informático.

Responsável pela criação de um sistema que agiliza a tomada de ação para prevenir quedas, lentidões ou mau funcionamento total de servidores ou sites de empresas.

Liderança em um projeto freelancer que atende a demanda de clientes que necessitam de sites, sistemas ou app's para uso pessoal ou profissional.

Focado em soluções, expert em suporte, mindset de aprendizado, knowhow e apaixonado por tecnologia.



## **WORK EXPERIENCE**

Sep 2019 - Sep 2020

#### **Software Engineer**

Bluespix Interactive Solucion LDA, Porto

- Criação de sistema de monitoramento de saúde dos servidores da empresa com uso das linguagens Python e SQLite3;
- Atualização e manutenção dos sistemas existentes na empresa com uso das linguagens Python e Django;
- Participação na criação de uma biblioteca de jogos JavaScript / TypeScript com uso da linguagens HTML, JS e TS.

Aug 2018 - Aug 2019

#### Analista de IT

Seven Solution, Rio de Janeiro

- Realização de levantamento de requisitos, demandas a serem repassadas ao setor;
- Acompanhamento de ligações para suporte técnico interno da empresa e atendimento com SLA de atendimento;
- Implementação e criação de ferramentas e softwares e microsoftwares necessários ao funcionamento do companhia;
- Manutenção de equipamentos;
- Criação de serviços web para captação de clientes e apresentação de serviços da empresa bem como criação de soluções tecnológicas para a empresa.

Jan 2017 - Present

#### **Python Developer**

PyRate Enterprise, Brasil/Portugal

- Criação de sites de diferentes tipos e complexidades com o uso das linguagens HTML, JS, CSS, Django, SQLite e PostgreSQL, uso de banco de dados e integração com APIs e alocação em hosts;
- Criação de sistemas que podem ser usados em diferentes tipos de negócios, como por exemplo, na área de educação, comércio, hospitais, deliverys, etc;
- Criação de aplicativos para uso diário, como por exemplo jogos mobile.



## **EDUCATION AND QUALIFICATIONS**

Aug 2015

### Bacharelado

Centro Universitário Carioca, Rio de Janeiro



Bash	****
Django	****
Python	****
Sublime Text	****
VS Code	****
GitHub GitLab	****
SQLite 3	****
Web Development	****
Integração de API	****
JavaScript	****
MySQL	****
PostgreSQL	****
TypeScript	****



# **GITHUB**

https://github.com/NemoIII